【裁判字號】    95,訴,1779
【裁判日期】    951201
【裁判案由】    毒品危害防制條例
【裁判全文】
臺灣彰化地方法院刑事判決              95年度訴字第1779號
公  訴  人  臺灣彰化地方法院檢察署檢察官
被      告  甲○○
                      號
上列被告因違反毒品危害防制條例案件，經檢察官提起公訴（95
年度毒偵字第3798號），於本院準備程序中，被告就被訴事實為
有罪之陳述，經裁定改行簡式審判程序，本院判決如下：
    主  文
甲○○施用第一級毒品，累犯，處有期徒刑柒月。
    犯罪事實及理由
一、犯罪事實部分：
    甲○○前於民國93年間，因竊盜案件，經本院以93年度易字
    第1214號，判處應執行有期徒刑1 年6 月確定；其另於94年
    間，因詐欺案件，經本院以94年度易字第61號，判處有期徒
    刑2 月確定；上開2 罪入監接續執行後，於95年6 月17日執
    行完畢釋放（其於94年間，另因偽證案件，經臺灣臺中地方
    法院以95年度訴字第1016號，判處有期徒刑4 月確定，尚未
    執行）。其另於93年間，因施用毒品案件，經本院以93年度
    毒聲字第951 號裁定，送觀察、勒戒後，認無繼續施用毒品
    之傾向，於94年2 月5日 執行完畢釋放。詎其仍不知悔改，
    在觀察勒戒期滿釋放後之5 年內，基於施用第一級毒品海洛
    因之犯意，自95年7 月初某日起，至95年8 月3 日下午8 時
    止，分別在其當時位於彰化縣埔心鄉○○路○ 段59巷18號及
    彰化縣員林鎮○○路1巷30 弄35之24號住處內，以將海洛因
    摻入香煙內燒烤吸煙方式，每隔1 至2 日施用1 次，接續施
    用第一級毒品海洛因多次。嗣於95年8 月4 日下午5 時50分
    ，因其另涉竊盜、搶奪案件，經警持臺灣彰化地方法院檢察
    署檢察官核發之拘票，至其住處拘提後，經其同意採尿送驗
    後，呈嗎啡陽性反應，而查知上情。
二、被告甲○○於本院準備程序中，就上揭犯罪事實均為有罪之
    陳述，且所犯係死刑、無期徒刑、最輕本刑為3 年以上有期
    徒刑以外之罪，經本院合議庭依刑事訴訟法第273 條之1第1
    項之規定，裁定由受命法官1 人獨任進行簡式審判程序。
三、本案證據：
    (一)彰化縣警察局員林分局95年8 月5 日委託檢驗尿液代號與
      真實姓名對照認證單1紙（見毒偵卷第8頁）。
    (二)詮昕科技股份有限公司95年8 月21日濫用藥物尿液檢驗報
      告1紙（見毒偵卷第9頁）。
    (三)被告之自白。
    (四)臺灣高等法院被告前案紀錄表。
四、查我國刑法自95年7 月1 日起廢除連續犯之適用，有關客觀
    上具有數行為外觀之犯罪究應為如何之論罪，此在犯罪態樣
    不同及所侵害法益數不同之情況下，究應論以數罪併罰（如
    先後竊盜數人所侵害之法益為數個人財產法益）或接續犯（
    如密接同時、地竊盜同一人之財物而侵害單一個人財產法益
    ），甚或其他之實質上一罪（如集合犯等）而論處罪刑，此
    似宜審酌犯罪行為人犯罪之決意，及時間之差距、空間之緊
    密否，所侵害之法益數等為綜合之判斷，同時更應避免產生
    刑罰過重之不合理現象。從而，本件被告雖有先後多次施用
    第一級毒品海洛因之犯行，惟衡以犯罪之時間（平均1 至2
    日施用1 次）及空間（均係在其住處施用），與所侵害之法
    益數（施用毒品係侵害同一法益），顯見本件被告應係利用
    同一機會，在同一時段就同一犯罪構成事實，本於單一犯意
    而接續進行，以實現一犯罪構成要件之單一行為，自係屬接
    續犯，應以1 施用第一級毒品罪論處。至公訴人於起訴書內
    雖提及有關施用毒品成癮或有施用毒品之習慣者，應為集合
    犯，惟此部分於本案因尚無從證明，故自不應逕論以集合犯
    ，此公訴人尚有誤會，同此敘明。
五、臺灣彰化地方法院檢察署另以95年度毒偵字第4519號，就被
    告自另案羈押具保釋放之95年8 月17日後某日起，至95年10
    月22日止，以約7 日施用1 次之頻率，施用第一級毒品海洛
    因多次，認被告此部分，亦涉有毒品危害防制條例第10條第
    1 項之施用第一級毒品罪嫌。惟查，被告於本案95年8 月4
    日因另案涉嫌竊盜、搶奪案件遭拘捕到案後，即於95年8 月
    5 日經檢察官聲請，由本院裁定羈押，迄95年8 月17日始停
    止羈押出所乙情，有臺灣高等法院被告前案紀錄表在卷可稽
    ，實難認被告於95年8 月17日出所後所為之施用第一級毒品
    海洛因犯行，與本院前開論罪科刑部分，有何裁判上或實質
    上一罪關係。從而，此部分經檢察官移送併案審理部分，與
    本案既難認有何裁判上或實質上一罪關係，而非起訴效力所
    及，本院無從併辦，應退回檢察官為妥適處理，附予敘明。
六、應依刑事訴訟法第273 條之1 第1 項、第299 條第1 項前段
    、第310 條之2 、第454 條第1 項，毒品危害防制條例第10
    條第1 項，刑法第11條前段、第47條第1 項，判決如主文。
七、如不服本判決，應於判決送達後10日內，向本院提出上訴狀
    （須附繕本），上訴於臺灣高等法院臺中分院。
本案經檢察官吳宗達到庭執行職務。
中    華    民    國    95    年    12    月    1     日
                  刑事第二庭    法  官  簡婉倫
以上正本證明與原本無異。
如不服本判決，應於判決送達後10日內向本院提出上訴狀 (須附
繕本)。
中    華    民    國    95    年    12    月    1     日
                                書記官
附錄本案論罪科刑法條
毒品危害防制條例第10條第1項
施用第一級毒品者，處 6 月以上 5 年以下有期徒刑。


司法院資訊處製作；財團法人民間司法改革基金會備份。
